臺灣臺中地方法院刑事判決　　　　　　　　　　　　　九十年度交易字第五五號
　　公　訴　人　臺灣台中地方法院檢察署檢察官
　　被　　　告　乙○○
右列被告因過失傷害案件，經檢察官提起公訴（九十年度偵字第九三六六號），本院
判決如左：
    主  文
乙○○從事業務之人，因業務上之過失傷害人，處有期徒刑月，如易科罰金，以
佰元折算壹日。
    事  實
一、乙○○平日駕駛計程車，為駕駛業務之人，於民國八十九年十二月二十七日下午
    一時許，駕駛車號Ｕ六ˍ四０二號計程車，沿台中市○○路，由南往北方向行駛
    ，途經建國路一六六號前，理應注意車輛行駛時，駕駛人不得駛出路面邊線或跨
    越兩條車道行駛，並應注意車前狀況，隨時採取必要之安全措施，更不得任意超
    車。而依當時情形，又無不能注意之情事，竟疏於注意，於通過上開路段之際，
    因見其前行駛於外快車道蔡文程所駕駛車號ＨＶˍ六六０號大卡車，因其前方之
    小巴士在下客而停車正待起步，伊即冒然跨越外線車道及慢車道欲超越蔡文程之
    車而行駛，致擦撞行駛於外快車道蔡文程所駕駛車號ＨＶˍ六六０號大卡車，並
    撞及正於路邊排班之車號ＯＭˍ二六六號計程車駕駛甲○○致甲○○受有兩側膝
    蓋挫傷之傷害。
二、案經甲○○訴請臺灣台中地方法院檢察署檢察官偵查起訴。
    理  由
一、訊據被告乙○○固坦承於右開時、地發生車禍肇事致撞及告訴人甲○○之事實，
    惟矢口否認有何過失，並辯稱：蔡文程的車停在內側車道跨越外側快車道，我的
    車停在外側快車道跨越慢車道，當時我沒有在動，因為前面有九人座的車子在下
    乘客，所以沒有辦法過去，因為大卡車看到前面外側車道的車子已經全部走了，
    內側車道還有停車，他就稍微往外偏，並偏到慢車道裡面，大卡車的車斗約一公
    尺處，擦撞到我的照後鏡，壓到我的車子，大卡車往前拉了一、二台尺，我的車
    被拉了以後往前走了三台尺，又往右才撞到告訴人的車，我是被碰到以後要閃才
    會往前走云云。經查，被告於右開時、地駕駛車號Ｕ六ˍ四０二號計程車，跨越
    外線車道及慢車道行駛，而行駛於外快車道蔡文程所駕駛車號ＨＶˍ六六０號大
    卡車係停車後直行，並未跨越車道行駛等情，業據告訴人指訴綦詳並據證人蔡文
    程證述在卷，並有道路交通事故調查報告表、現場照片七張附卷可資佐證。而被
    告之計程車與蔡文程之大卡車擦撞之處係在被告之照後鏡及大卡車之車斗下第一
    根護欄中間部分，亦為被告及蔡文程陳明在卷並有照片附於審理卷供參，依擦撞
    後照後鏡並未壞掉，而僅為移動，之後仍能復位之情以觀，其間之擦撞當不致引
    起計程車整個的位移，且被告亦承認大卡車並未碰到被告計程車車身。所以自不
    可能抬起被告車身再撞擊告訴人。而被告之車若係停止之狀態而被蔡文程之車擦
    撞，其當會於即時下車處理而不致不為處理反重新起步再往前開致撞及告訴人，
    故被告所辯伊車係靜止狀態云云均不可採，被告應係由後擦撞蔡文程之車後再撞
    及甲○○，已可認定。
二、按駕駛人駕駛汽車，除準備停車或臨時停車外，不得駛出路面邊線或跨越兩條車
    道行駛；前行車減速靠邊或亮右方向燈表示允讓後，後行車始得超越，超越時應
    顯示左方向燈並於前車左側保持半公尺以上之間隔超過，行至安全距離後，再顯
    示右方向燈駛入原行路線；汽車行駛時，駕駛人應注意車前狀況，並隨時採取必
    要之安全措施。道路交通安全規則第九十八條第一項第五款、第一百零一條第五
款、第九十四條第三項分別定有明文。被告駕車自應注意上述道路交通安全規定
    ，且依當時路狀，又無不能注意之情形，竟疏不注意為之，以致肇事，致人受傷
    ，被告應有過失。況本件經送請台灣省台中市區車輛行車事故鑑定委員會鑑定及
    台灣省汽車肇事覆議鑑定委員會覆議結果，亦持相同看法，有鑑定意見書及覆議
    函可稽，益證被告之行為有過失，被告所辯自無可採。告訴人因車禍受傷，有私
    立中國醫藥學院附設醫院診斷證明書一紙在卷可考，其因本件車禍受傷，與被告
    之過失行為間並有相當因果關係。罪證明確，被告過失犯行洵堪認定。
三、被告乙○○平日駕駛計程車，為從事駕駛業務之人，於執行業務中開車肇事，致
    人受傷，核其所為，係犯刑法第二百八十四條第二項前段之業務過失傷害罪。爰
    審酌被告之過失程度、所生之危害、肇事後之態度及被告尚未與被害人達成民事
    和解賠償等一切情狀，判處如主文所示之刑，並諭知易科罰金之折算標準。
四、依刑事訴訟法第二百九十九條第一項前段，刑法第二百八十四條第二項前段、第
    四十一條第一項前段，罰金罰鍰提高標準條例第一條前段、第二條前段，判決如
    主文。
中      華      民      國      九十一    年    五    月    三十一    日
                                 臺灣台中地方法院交通法庭
                                        法  官   王  靜  秋
右正本證明與原本無異。
如不服本判決，應於送達後十日內向本院提出上訴狀（須附繕本），上訴於台灣高等
法院台中分院。
                                        書記官
中      華      民      國      九十一      年    五    月    三十一    日
附錄論罪科刑法條
刑法第二百八十四條第一項
    因過失傷害人者，處六月以下有期徒刑，拘役或五百元以下罰金，致重傷者，處
  一年以下有期徒刑、拘役或五百元以下罰金。
刑法第二百八十四條第二項
    從事業務之人，因業務上之過失傷害人者，處一年以下有期徒刑、拘役或一千元
  以下罰金，致重傷者，處三年以下有期徒刑、拘役或二千元以下罰金。
